【裁判字號】    89,訴緝,46
【裁判日期】    890216
【裁判案由】    準強盜
【裁判全文】
臺灣臺中地方法院刑事判決                          八十九年度訴緝字第四六號
    公  訴  人  臺灣台中地方法院檢察署檢察官
    被      告  甲○○
    指定辯護人  本院公設辯護人乙○○
右列被告因準強盜案件，經檢察官提起公訴（八十七年度偵字第二一九三六號），本
院判決如左：
    主  文
甲○○意圖為自己不法之所有，而侵占脫離本人持有之物，處罰金參仟元，如易服勞
役，以參佰元折算壹日。又結夥三人以上、越其他安全設備、於夜間侵入住宅而犯竊
盜，因脫免逮捕，而當場施以強暴，累犯，處有期徒刑伍年貳月。
    事  實
一、甲○○前於民國八十二年間，曾因違反麻醉藥品管理條例案件，經台灣台北地方
    法院於八十三年八月二十九日判處有期徒刑七月確定，已於八十四年二月九日執
    行完畢。仍不知悔改，於八十七年十月八日某時，在台中縣后里鄉○里村○○路
    統一超級商店旁，拾得王心怡所有，遭不詳姓名之人竊取後移置該處之王心怡普
    通小型汽車駕駛執照一張、中國信託商業銀行ＶＩＳＡ卡一張及郵局金融卡一張
    ，竟意圖為自己不法之所有，將之侵占入己。復夥同綽號「阿松」、「阿弟」之
    不詳姓名成年男子二人，共同意圖為自己不法之所有，於八十七年十月九日凌晨
    一時十分許，前往台中縣后里鄉○里村○○路三十巷六十五號羅秀枝住處，三人
    先後由屋後防火巷翻越該屋廚房之窗戶入內行竊，正翻動抽屜之際，即為屋主羅
    秀枝發現而呼叫鄰居圍捕，甲○○見狀乃翻越窗戶逃離，此時羅秀枝之鄰居黃江
    銘聞聲出面攔阻，甲○○為脫免逮捕，竟當場施暴以手撥擋黃江銘，造成黃江銘
    之下巴因而受有三ＸＯ．三公分淺裂傷，左拇指亦受有四Ｘ三公分挫傷瘀血腫等
    傷害（傷害部分未據告訴），旋為黃江銘等人圍捕報警查獲。
二、案經台中縣警察局大甲分局報請臺灣臺中地方法院檢察署檢察官偵查起訴。
    理  由
一、訊據被告甲○○固坦承有於右揭時、地侵占及竊盜之事實不諱，然矢口否認有結
    夥三人竊盜，為脫免逮捕而施暴之加重準強盜犯行，辯稱：當日只有其一人前往
    偷竊，其並無攻擊黃江銘，黃江銘下巴受傷可能係其被圍捕時其手錶不小心刮傷
    ，其並非以拳頭毆打黃江銘云云。惟查，右開犯罪事實業據被害人王心怡、羅秀
    枝分別於警訊中指訴甚詳，並據證人黃江銘於警、偵訊中到庭證述其遭被告施暴
    受傷等情明確，復有黃江銘受傷之診斷証明書一份及贓物認領保管單一紙附卷可
    稽，可見被告前揭自白侵占脫離本人持有物部分，應與事實相符，其此部分之犯
    行，即堪認定。至加重準強盜部分，被告雖以前揭情詞抗辯，然查被告於偵查中
    業已自承：「（八十七年十月九日是跟何人去偷東西？）是綽號阿松跟阿弟跟我
    去偷的」、「（去偷時乘何交通工具？）是阿松開一部喜美的車子，白色的車」
    、「（是否三人一起進去偷？）是的，他們先進去，我隔了兩分鐘才進去，我在
    樓下搜東西，被人發現才逃跑。他們二人在樓上：：：」等語明確，是倘如被告
    本院所辯僅一人竊盜，其於偵查中當無可能就被告與阿松、阿弟三人前往偷竊之
    過程暨乘坐之交通工具均描繪如此之清楚，故衡情應以被告於偵查中之自白三人
    竊盜情節為可採，其嗣於本院所辯一人竊盜云云，顯係空言飾卸之詞，洵無足採
    。又查證人黃江銘於警訊中證稱：其聽到鄰居大喊捉小偷，便即出去幫忙，忽見
    被告自其屋後防火巷逃逸，其馬上去追被告，當被告被其追到抓到時，被告就往
    其臉上打了一拳，其就與被告產生拉扯，然後附近鄰居就趕過來幫忙制伏等語甚
    詳；其於偵查中亦到庭補證稱：其係正面攔被告，被告則用手擋其下巴，之後其
    便逮到被告等語明確，且依前揭卷附黃江銘受傷之診斷證明書傷勢所示，其不僅
    下巴受有三ＸＯ．三公分淺裂傷，甚且其左拇指亦受有四Ｘ三公分挫傷瘀血腫，
    可知被告逃逸當時應有遭證人之正面攔阻，被告係以手撥擋證人，復產生拉扯，
    始可能造成證人之前述傷害，是衡諸上情被告顯然有為脫免逮捕而以手正面對證
    人黃江銘施暴之故意，其前揭所辯無攻擊黃江銘云云，應係卸責之詞，亦無足採
    ，其有結夥三人以上、越其他安全設備、於夜間侵入住宅而犯竊盜，因脫免逮捕
    ，而當場施以強暴之加重準強盜犯行，應堪認定。綜上，本件事證明確，被告犯
    行均堪認定。
二、核被告所為，係犯刑法第三百三十七條侵占脫離本人持有物罪及同法第三百二十
    一條第一項第一款、第二款、第四款、第三百二十八條第一項、第三百二十九條
    、第三百三十條之加重準強盜罪。其所犯上開二罪，犯意各別，行為互異，應予
    分論併罰。又查被告曾於八十二年間，因違反麻醉藥品管理條例案件，經台灣台
    北地方法院於八十三年八月二十九日判處有期徒刑七月確定，已於八十四年二月
    九日執行完畢，有台灣台中地方法院檢察署刑案資料查註紀錄表一份在卷可稽，
    其受有期徒刑之執行完畢後，五年以內再犯本件有期徒刑以上之加重準強盜罪，
    為累犯，應就該部分依法加重其刑。爰審酌被告犯罪之動機、目的、手段、所生
    之危害、犯罪後業已坦承大部分犯行等一切情狀，分別量處如主文所示之刑，並
    就所犯刑法第三百三十七條之侵占罪部分，諭知易服勞役之折算標準，以示懲儆
    。
據上論斷，應依刑事訴訟法第二百九十九條第一項前段，刑法第三百二十一條第一項
第一款、第二款、第四款、第三百二十八條第一項、第三百二十九條、第三百三十條
、第三百三十七條、第四十七條、第四十二條第二項，罰金罰鍰提高標準條例第一條
前段、第二條，判決如主文。
中      華      民      國      八十九      年    二    月    十六      日
                                   臺灣台中地方法院刑事第五庭
                                          法  官  呂  明  坤
右正本證明與原本無異。
如不服本判決，應於判決送達後十日內向本院提出上訴狀，上訴於臺灣高等法院臺中
分院( 須附繕本 )。
                                          書記官
中      華      民      國      八十九      年    二    月    十七      日
附錄論罪科刑法條
刑法第三百二十八條
意圖為自己或第三人不法之所有，以強暴、脅迫、藥劑、催眠術或他法，至使不能抗
拒，而取他人之物或使其交付者，為強盜罪，處三年以上十年以下有期徒刑。
刑法第三百二十九條
竊盜或搶奪，因防護贓物、脫免逮捕或湮滅罪證，而當場施以強暴、脅迫者、以強盜
論。
刑法第三百三十條：犯強盜罪而有第三百二十一條第一項各款情形之一者，處五年以
上十二年以下有期徒刑。
刑法第三百三十七條：意圖為自己或第三人不法之所有，而侵占遺失物、漂流物或其
本人所持有之物者，處五百元以下罰金。


司法院資訊處製作；財團法人民間司法改革基金會備份。
